臺灣高等法院臺南分院刑事裁定
                                    111年度毒抗字第533號
抗  告  人  陳惠君




上列抗告人因觀察勒戒案件，不服臺灣臺南地方法院中華民國11
1年6月22日所為111年度毒聲字第534號裁定，提起抗告，本院裁
定如下：
    主  文
抗告駁回。
    理  由
一、抗告意旨略以：因毒品案件判處觀察勒戒，抗告人對於那時
    行為已有深深的體悟和悔意，現都有按時報到接受採尿，目
    前都有認真工作，做臨時工維生，生活一切規律正常，自知
    過去犯錯，且自己也仍處於假釋中，認為要好好改過，家中
    年邁母親更加需要由我照料，故請從寬量刑，能改判以替代
    療法之緩起訴，接受藥癮治療，以便在外照顧年邁母親，幫
    忙承擔家計等語，請求撤銷原裁定。
二、按犯毒品危害防制條例第10條之罪者，檢察官應聲請法院裁
    定，或少年法院（地方法院少年法庭）應先裁定，令被告或
    少年入勒戒處所觀察、勒戒，其期間不得逾2月。依前項規
    定為觀察、勒戒或強制戒治執行完畢釋放後，3年後再犯第1
    0條之罪者，適用前2項之規定。毒品危害防制條例第20條第
    1項、第3項分別定有明文。
三、經查：抗告人基於施用第二級毒品甲基安非他命之犯意，分
    別於㈠110年12月20日19時至20時許，在友人「秀秀」位於臺
    南市○區○○路00號3樓房間內，以將甲基安非他命置入玻璃球
    燒烤吸其煙霧之方式，施用第二級毒品甲基安非他命1次。
    嗣於110年12月21日，在臺灣臺南地方檢察署觀護人室採尿
    送驗，結果呈安非他命、甲基安非他命陽性反應；㈡111年4
    月26日20時許，在先前位於臺南市○○區○○路○段00巷000弄00
    號3樓之2居處內，以將甲基安非他命置入玻璃球燒烤吸其煙
    霧之方式，施用第二級毒品甲基安非他命1次之事實，業據
    抗告人於警、偵訊中坦承不諱，事實㈠並有臺灣臺南地方檢
    察署施用毒品犯尿液檢體監管紀錄表（尿液檢體編號：0000
    00000-0號）及台灣檢驗科技股份有限公司所出具濫用藥物
    檢驗報告（檢體編號：000000000-0號）；事實㈡有原審搜索
    票、臺南市政府警察局第六分局搜索扣押筆錄、扣押物品目
    錄表、採證同意書、送驗尿液及年籍對照表（尿液編號111R
    051號）、臺南市政府衛生局濫用藥物尿液檢驗結果報告（
    檢體名稱111R051）各1紙及現場紀錄照片8張附卷可參，故
    抗告人上開2次施用第二級毒品之犯行，均堪認定。　
四、再查，抗告人前於100年間因施用毒品案件，經原審裁定令
    入勒戒處所觀察、勒戒後，於101年7月6日執行完畢釋放出
    所，其後均未曾接受觀察勒戒或強制戒治之執行等情，有臺
    灣高等法院被告前案紀錄表在卷可考，故抗告人於受上開觀
    察勒戒執行完畢釋放後，3年後再犯本件毒品危害防制條例
    第10條之罪，已符合依毒品危害防制條例第20條第3項、第1
    項應送觀察、勒戒之規定。再查，於本件偵查中，檢方亦已
    於111年4月28日、111年6月8日開庭，偵訊抗告人以及聽取
    抗告人就本件之意見陳述，是於聽取抗告人之意見並予裁量
    後，認抗告人以聲請送勒戒處所觀察、勒戒為適當，而向原
    審法院聲請送觀察、勒戒，自並無違法或裁量濫用之處。故
    而，原審法院認檢察官之聲請為正當，裁定抗告人應送勒戒
    處所觀察、勒戒，於法自無不合。抗告人仍執前詞，提起本
    件抗告，請求撤銷原裁定，為無理由，應予駁回。
五、據上論斷，應依刑事訴訟法第412條，裁定如主文。
中　　華　　民　　國　　111 　年　　7 　　月　　7 　　日
                  刑事第四庭    審判長法  官  郭玫利
                                      法  官  陳金虎
                                      法  官  林臻嫺
以上正本證明與原本無異。
不得再抗告。
　　　　　　　　　　　　　　　　　　　書記官　劉素玲　　
中　　華　　民　　國　　111 　年　　7 　　月　　7 　　日